【裁判字號】    99,上更(二),276
【裁判日期】    991118
【裁判案由】    毒品危害防制條例
【裁判全文】
臺灣高等法院刑事判決             99年度上更(二)字第276號
  上  訴  人
  即  被  告  乙○○
  選任辯護人  宋皇佑  律師
上列上訴人因違反毒品危害防制條例案件，不服臺灣板橋地方法
院97年度訴字第5499號，中華民國98年5 月25日第一審判決（起
訴案號：臺灣板橋地方法院檢察署97年度偵字第30392 號），提
起上訴，本院判決後，經最高法院第二次發回，本院判決如下：
    主  文
原判決撤銷。
乙○○販賣第二級毒品，處有期徒刑肆年，未扣案之行動電話壹
支（含SIM 卡壹張，門號為0000000000號）沒收，如全部或一部
不能沒收時，追徵其價額；未扣案販賣毒品所得新臺幣壹仟元沒
收，如全部或一部不能沒收時，以其財產抵償之。
    事  實
一、乙○○前於民國（下同）94年間，因違反毒品危害防制條例
    案件，經臺灣板橋地方法院以94年度簡字第2 號判決判處有
    期徒刑4 月確定；又因妨害性自主及妨害公務案件，經臺灣
    板橋地方法院以94年度訴字第208號判決分別判處有期徒刑9
    年及5 月，並定其應執行刑有期徒刑9年3月，其中妨害公務
    部分經撤回上訴而確定，另有關妨害性自主部分則經本院以
    97年度上更（一）字第484號判決判處有期徒刑9年確定（尚
    未執行完畢，不構成累犯，起訴書誤載為構成累犯）。詎乙
    ○○猶不知悔悟，明知甲基安非他命屬毒品危害防制條例所
    明定列管之第2 級毒品，不得非法持有、販賣，竟基於販賣
    第2級毒品甲基安非他命以資牟利之犯意，以其所有之00000
    00000 號行動電話作為對外聯繫毒品交易之工具，而於95年
    11月24日上午8 時53分許，甲○○以其所使用之0000000000
    號行動電話撥打至乙○○上開0000000000號行動電話聯繫買
    賣毒品甲基安非他命事宜後，雙方約定在臺北縣蘆洲市○○
    路附近，由乙○○當場以新臺幣（下同）1000元之代價，將
    毒品甲基安非他命1小包（重量約0.1公克）販賣予甲○○，
    經警對乙○○實施通訊監察，始循線查悉上情。
二、案經臺北縣政府警察局中和分局報請臺灣板橋地方法院檢察
    署檢察官偵查起訴。
    理  由
壹、程序方面：
一、按被告以外之人於審判外之言詞或書面陳述，除法律有規定
    者外，不得作為證據，刑事訴訟法第159條第1項定有明文。
    查證人甲○○於警詢時之陳述，屬於被告以外之人於審判外
    之言詞陳述，且與證人嗣於審判中所為之證述應能相符，尚
    非證明犯罪事實存否所必要，則依刑事訴訟法第159條之2規
    定，認證人甲○○於警詢之陳述應無證據能力。是被告及其
    辯護人主張證人甲○○於警詢時之陳述，為被告以外之人於
    審判外之陳述，並無證據能力，洵屬有據。
二、另按被告以外之人於偵查中向檢察官所為之陳述，除顯有不
    可信之情況者外，得為證據，同法第159條之1定有明文。而
    依第159條之1傳聞法則例外之立法理由，乃檢察官代表國家
    偵查犯罪，原則上均能遵守法定程序，且被告以外之人如具
    有具結能力，仍應依法具結，以擔保其據實陳述，又所謂不
    可信性情況，法院應審酌被告以外之人於陳述時之外在環境
    及情況，例如：陳述時之心理狀況、有無受到外力干擾等，
    以為判斷是否有形式上顯然不可採信之依據。查證人甲○○
    於檢察官偵查時，係以證人之身份陳述，其後並經告以具結
    義務及偽證處罰，命證人朗讀結文後具結，係於負擔偽證罪
    之處罰心理下證述，並以具結擔保其供述之真實性，又無受
    其他不當外力干擾之情形，是證人甲○○於偵查中在檢察官
    面前具結所為之證述，查無顯然不可信之情況，被告及其辯
    護人空言主張，自屬無據。依上開刑事訴訟法第159條之1第
    2 項規定，自得為證據。另證人甲○○於原審所為之證言，
    既經具結且經交互詰問，當有證據能力，辯護人任意指摘無
    證據能力，顯屬無稽，一併陳明。
三、再按偵查犯罪機關依通訊保障及監察法所實施之電話監聽，
    應認監聽所得之錄音帶，始屬調查犯罪所得之證據；至於依
    監聽所得錄音帶翻譯成之監聽譯文，以顯示該監聽錄音內容
    ，為學理上所稱之派生證據，屬於文書證據之一種。若當事
    人已承認監聽譯文之內容屬實，或對於該譯文之內容並無爭
    執，而法院復已就譯文踐行調查證據之程序，監聽譯文即與
    播放錄音有同等之價值，而有證據能力（參照最高法院98年
    度台上字第7782號判決意旨）。查本件對被告所使用之0000
    000000號行動電話進行通訊監察，係檢察官依通訊保障及監
    察法之規定，於95年11月21日核發通訊監察書所為之合法偵
    查作為，有卷附臺灣板橋地方法院檢察署95年11月21日95年
    板檢榮正聲監（續）字第1536號通訊監察書1 張在卷可按，
    雖該通訊監察書上之「監察理由」欄僅記載「不能或難以其
    他方法蒐集或調查證據，有監察其相關通訊之必要」，惟該
    通訊監察書上「適用法條」欄既已明確記載「依通訊保障及
    監察法第5條第1項第1 款」，從形式上觀之，本件檢察官核
    發通訊監察書之程序及其應適用之法條，並無違法之處，自
    具有證據能力，尚難僅以該通訊監察書上未詳為說明進行通
    訊監察之實質理由，即認不符合得予核發通訊監察書之要件
    ，是被告及其辯護人辯稱：本件對被告所使用之0000000000
    號行動電話進行通訊監察，並不符合通訊保障及監察法第 5
    條所定得予核發通訊監察書之要件，該通訊監察譯文無證據
    能力云云，自不足採。另查，參諸本件卷附監聽譯文，係臺
    北縣警察局中和分局依檢察官核發之監察書監聽並翻譯所得
    ；監聽譯文確係上訴人即被告與證人甲○○之對話，此為被
    告所供認，並據證人甲○○於檢察官偵查中、原審法院審理
    時及本院本審審理時證述明確在卷（見臺灣板橋地方法院檢
    察署97年度偵字第30392 號偵查卷第27頁、第28頁，原審卷
    第92頁至第94頁，本院本審卷審判筆錄第3頁、第6頁），而
    經本院依刑事訴訟法第165條之1規定踐行調查證據之程序，
    除製有勘驗筆錄、經被告乙○○及證人甲○○簽名於其上外
    ，並於審判期日向被告宣讀並告以要旨，依上開說明，自得
    作為判斷犯罪事實之依據，而有證據能力。至被告及辯護人
    爭執監聽譯文誤繕，應無證據能力一節，按監聽譯文若有誤
    載，影響事實之認定，應係證明力之問題，一併敘明。
四、末按被告以外之人（包括證人、鑑定人、告訴人等）於審判
    外之陳述雖不符刑事訴訟法第159條之1至之4 等四條之規定
    ，然經當事人於審判程序同意作為證據，法院審酌該言詞陳
    述或書面陳述作成時之情況，認為適當者，亦得為證據；當
    事人、代理人或辯護人於法院調查證據時，知有刑事訴訟法
    第159條第1項不得為證據之情形，而未於言詞辯論終結前聲
    明異議者，視為有前項之同意，同法第159條之5定有明文。
    立法意旨在於傳聞證據未經當事人之反對詰問予以核實，原
    則上先予排除。惟若當事人已放棄反對詰問權，於審判程序
    中表明同意該等傳聞證據可作為證據；或於言詞辯論終結前
    未聲明異議，基於尊重當事人對傳聞證據之處分權，及證據
    資料愈豐富，愈有助於真實發見之理念，且強化言詞辯論主
    義，使訴訟程序得以順暢進行，上開傳聞證據亦均具有證據
    能力。查本件下列所引用之被告以外之人於審判外之供述或
    非供述證據，因檢察官、被告及其辯護人未主張排除前開文
    書證據及物證之證據能力，且迄於本院言詞辯論終結前均未
    表示異議，而本院審酌上開供述或非供述等證據資料製作時
    之情況，無不當取供及證明力明顯過低之瑕疵，認以之作為
    證據應屬適當，揆諸前開規定，本院亦認為均應有證據能力
    。
貳、實體方面：
一、訊據上訴人即被告乙○○坦認有於上揭時、地，以其所持用
    門號為0000000000號行動電話與證人甲○○所持用門號為00
    00000000號行動電話相互聯繫買賣毒品甲基安非他命事宜，
    經相約見面後，並收受證人甲○○所交付之1 千元等事實，
    惟堅詞否認有何販賣毒品甲基安非他命之犯行，辯稱：伊係
    與甲○○合資向「林婉菁」購買毒品，甲○○交給伊的1 千
    元是要合資買毒品的錢，後來伊沒買到，1000元就還給甲○
    ○了，伊沒有賣毒品給甲○○云云。惟查：
(一)被告乙○○如何於上揭時、地，經證人甲○○撥打手機與其
    聯繫毒品交易事項，相約見面後，即以1000元之價格販賣毒
    品甲基安非他命1小包（重量約0.1公克）予證人甲○○等情
    ，業據證人甲○○於偵查中、原審法院審理時及本院本審審
    理時證述綦詳在卷，依證人甲○○於偵查中證稱：門號0000
    000000是我所使用。我認識乙○○，有向他購買甲基安非他
    命。（提示監聽譯文）95年11月24日上午8時53分許至上午9
    時許的對話內容，是我和乙○○之對話。95年11月24日當天
    ，在三重某處向乙○○購買甲基安非他命 1包，價格1000元
    ，我是先用電話跟他聯繫，當時只有乙○○自己一個人和我
    交易，沒有別人在場云云（見偵字第30392 號卷第27、28頁
    ），嗣於原審法院審理時證稱：95年11月間我所用的電話號
    碼是0000000000號。95年11月24日我是用上開電話打給乙○
    ○所使用的0000000000號行動電話。打電話的目的是要拿甲
    基安非他命。後來我有拿到1000元的安非他命，我使用過一
    次，尚未用完就被抓了。我們交易的地點是在蘆洲集賢路。
    是一手交錢一手交貨。我打電話給乙○○時，他沒有跟我說
    他是跟何人拿甲基安非他命，後來也無當我的面打電話給他
    的上手。我們一見面，他身上就有帶甲基安非他命，他就拿
    給我云云（見原審卷第92頁）；復於本院本審審理時證稱：
    監聽錄音帶（95年11月24日8 時53分許、9時0分許）之兩名
    男子是我和乙○○的聲音。當時通訊的內容是我要向乙○○
    購買毒品而與他通話。我當時是在三重家裡打給乙○○的，
    我們約定見面的地方是在蘆洲市○○路一家7-11的後面。我
    之前在檢察官訊問時說有拿到1000元的甲基安非他命，使用
    過一次，尚未用完就被抓了，都是實在的云云（見本院本審
    99年11月4 日審判期日筆錄），證人甲○○就其如何先以手
    機與被告交易毒品甲基安非他命連繫毒品交易事項、暨與被
    告約定交易之地點、交易毒品之金額等情，先後證述情節大
    致相符，所述並核與卷附被告使用之0000000000號行動電話
    通訊監察譯文內容相符，依卷附通訊監察譯文內容顯示，被
    告所使用之0000000000號行動電話與證人甲○○所使用之00
    00000000號行動電話，於95年11月24日上午8 時53分許及同
    日9時許，有以下2段對話內容：「甲○○：你人在哪裡？乙
    ○○：自強路1 段。甲○○：你過來多一些給我多久到。乙
    ○○：等一下我馬上到」「甲○○：我到了！」等語，有被
    告所使用之0000000000號行動電話通訊監察譯文1 份及勘驗
    筆錄在卷可按（見偵字第12371 號偵查卷第17頁、本院本審
    卷99年10月14日勘驗筆錄），是證人甲○○上揭所述，即屬
    有據，另參以被告於警詢時供稱：我與甲○○沒有任何仇恨
    或財務糾紛云云（見偵字第12371號卷第5頁）；嗣於原審法
    院審理時亦供稱：我從國小就認識甲○○，與他是朋友。我
    與他沒有嫌隙云云（見原審卷第56頁背面），而證人甲○○
    於原審法院審理時亦明確證稱：我們小時候就認識。我與被
    告之間沒有仇恨怨隙云云（見原審卷第92頁背面），以此證
    人甲○○應無無端誣指被告涉罹如此重罪之動機及可能性，
    是證人甲○○所為上開指證被告販賣毒品甲基安非他命之證
    詞，具有相當高之真實性，且有電話通訊監聽譯文在卷可憑
    ，堪認被告確有以電話與證人甲○○聯絡毒品交易，並因而
    交付毒品甲基安非他命予證人甲○○。至證人甲○○所述交
    易毒品之地點於偵、審中所述「三重某處」「蘆洲集賢路某
    處」雖有出入，惟證人甲○○於原審又證稱偵查中所提「三
    重某處」係指伊打電話連絡被告時所在之位置，不是交貨之
    地點（見原審卷94頁，），則認證人甲○○所述交易之地點
    ，尚無不符之處，自難據此為被告有利之認定，一併敘明。
(二)另被告及辯護人雖爭執卷附通訊監察譯文所載發話者及受話
    者之內容有顛倒之誤。經查，本件係對被告使用之00000000
    00號行動電話進行通訊監察，而經本院本審對系爭監聽錄音
    帶（95年11月24日上午8時53分53秒至上午8時54分25秒、上
    午9時0分30秒）進行勘驗結果，認內容如偵查卷（96年偵字
    第12371 號卷）所示，證人甲○○並明確證稱：「你人在哪
    」、「多拿一點給我」是我講的。「自強路一段」、「等一
    下，我馬上到」是乙○○講的。又9時0分30秒有講到「我到
    了」這句話，這是我講的云云，另依卷附之通聯紀錄（見同
    上偵查卷第16頁）以觀，95年11月24日8時53分30分許及9時
    0 分30分許被告所持有之上開0000000000號行動電話均係受
    話方（即被叫號碼），發話方（即主叫號碼）則為證人甲○
    ○所持有之上開0000000000號行動電話，此被告於原審法院
    審理時亦供承：95年11月24日8 時53分我確實有與甲○○通
    話，是甲○○打電話給我，我過去找他云云（見原審卷第56
    頁背面），堪認本件確係由證人甲○○主動撥打至被告所持
    有之上開行動電話門號聯繫購買毒品甲安非他命之交易事宜
    ，而本件既係由證人甲○○撥打電話予被告，則監聽譯文中
    95年11月24日8時53分53秒至8時54分25秒，Ｂ：「你人在哪
    」、「你過來多一些給我，多久到」等語，應係發話方之證
    人甲○○所講，A：「自強路1段」、「等一下」等語，則係
    被告所講，又同日9時0分30秒，「我到了」等語，則係由發
    話方之證人甲○○所講，雖監察譯文就9時0分30秒之發話者
    有誤繕（誤載為Ａ乙○○，應係B甲○○），惟就8時53分許
    之監察譯文內容則無發話者及受話者內容顛倒之誤，被告及
    其辯護人上揭所辯，容有誤會，均不足採。至偵查卷第17頁
    所附監聽譯文中，就該日上揭二通電話固均勾選「出」，即
    指係由被監察之0000000000號行動電話所撥出，惟此與被告
    及證人甲○○上揭所述不符，且與卷附上揭依電腦紀錄所列
    印出來之通聯記錄（見偵查卷第16頁）不同，顯係監察人員
    進行監聽時『誤繕』該二通電話係由被告所撥出，惟此並不
    影響上開事實之認定，自難採為有利於被告之認定。另證人
    甲○○於原審法院審理時固證稱：「（辯護人問：三重自強
    路一段到蘆洲集賢路路程多遠？）我騎車不用五分鐘。因為
    我要拿甲基安非他命，所以想說騎快一點，我與被告是約在
    集賢路的巷子裡面」云云，然依上所述，本件係證人甲○○
    於上開時間撥打至被告所持有之行動電話聯絡毒品交易事項
    ，被告亦坦認證人甲○○撥打電話之目的是要拿毒品，則證
    人甲○○上揭所為證述，並不足以證明當時在自強路一段之
    『Ａ』即為證人甲○○，充其量僅能證明甲○○表示該路段
    由其騎乘機車所費之時間約5 分鐘，況證人甲○○於本院明
    確證述監聽譯文中Ａ所述之「自強路一段」係乙○○所講等
    語，核與上述0000000000號行動電話之通聯記錄及監察譯文
    均能相符，自難執上開證人甲○○於原審前開之證述，遽認
    監聽電話錄音譯文中之『Ａ』為證人甲○○，進而推測是被
    告向證人甲○○索取毒品。至被告雖聲請將本案監聽錄音帶
    送請聲紋比對，惟監聽錄音帶中之對話內容、發話者、受話
    者之對象，經交叉互核比對，均已詳如上述，被告之聲請，
    核無必要。
(三)被告雖辯稱：伊係與甲○○合資購買甲基安非他命，並非販
    賣甲基安非他命予甲○○云云。惟查，參諸證人甲○○於偵
    查中、原審法院審理時及本院本審審理時均未曾提及「合資
    購買甲基安非他命」乙節，且被告於原審法院審理時亦自承
    ：甲○○只有說要買安非他命，但是我沒有告訴甲○○說我
    要跟他合資的事情云云（見原審卷第94頁），是被告上揭辯
    解，是否可採，已非無疑。況被告對於合資向何人購買乙節
    ，其供述前供亦不一，此徵諸被告於原審準備程序中供述：
    伊與甲○○係合資購買安非他命，後來有打電話向「林婉菁
    」買，但是對方沒有毒品，所以並沒有買到云云（見原審卷
    第56頁背面），嗣經證人甲○○於原審審理時明確指證：「
    （檢察官問：是否一手交錢一手交貨？）是。」、「（檢察
    官問：乙○○有無當你的面打電話給他的上手？）沒有。我
    們一見面，他身上就有帶安非他命，他就拿給我。」等語（
    見原審卷第92頁背面），被告又改供稱：伊係先跟甲○○收
    錢，才去拿貨，之後打電話給甲○○說伊人在蘆洲集賢路，
    甲○○才過來拿安非他命云云（見原審卷第94頁正面），則
    其就案發時是否有將甲○○所欲購買之毒品甲基安非他命，
    交付予證人甲○○一事，先後說詞反覆不一，顯然有所保留
    ；另參諸被告於本院更一審審理時則翻異前供詞，改供述：
    伊與甲○○合資向綽號「阿明」的男子購買甲基安非他命云
    云（見本院更一審卷第45頁背面）。綜上各節以觀，被告對
    於究是否有告知甲○○要與其合資購買毒品、暨究向何人購
    買甲基安非他命等情，先後供述顯然不一，況觀諸上開通訊
    監察譯文被告與證人甲○○之對話內容，2 人不僅未曾有談
    論「合資購買」或「幫忙購買」等字語出現，亦從未提及另
    有販賣毒品之其他第3 人存在，且證人甲○○更直接向被告
    要求「多一些（毒品）給我」，堪認被告即為販賣甲基安非
    他命予甲○○之行為人無疑。是被告上揭辯解，無非係事後
    卸責之詞，不足採信。
(四)按毒品危害防制條例所處罰之「販賣」毒品罪，所著重者為
    被告在主觀上有藉以牟利之惡性，及對毒品之擴散具有較有
    償或無償轉讓行為更嚴重之危害性，被告「營利」之意圖係
    從客觀之社會環境、情況及證人、物證等資料，依據證據法
    則綜合研判認定。而所謂販賣行為，祗須以營利之意思而販
    入或賣出，即足構成。倘於有償讓與他人之初，係基於營利
    之意思，並著手實施，而因故無法高於購入原價出售，最後
    不得不以原價或低於原價讓與他人時，仍屬販賣行為。又販
    賣毒品係政府嚴予查緝之違法行為，非可公然為之，亦無公
    定之價格，無論瓶裝或紙包，均可任意分裝增減分量。而每
    次買賣之價差，亦隨時依雙方資力、關係之深淺、需求之數
    量、來源是否充裕、販賣者是否渴求資金、查緝是否嚴緊、
    購買者被查獲時供述購買對象之風險評估等，而異其標準，
    非可一概而論。販賣之利得除經坦承及價量俱臻明確外，委
    難察得實情。販賣之人從價差或量差中牟利方式雖異，但其
    圖利之非法販賣行為則一。要之，販賣毒品甲基安非他命，
    事涉重典，其價格昂貴，取得亦不易，苟無厚利可圖，殊無
    甘冒被查緝法辦重刑之危險，任意將毒品無償讓與他人之可
    能，是其販入之價格必較售出之價格低廉，而有從中賺取買
    賣差價牟利之意圖及事實，自屬符合社會一般之合理經驗及
    論理判斷。被告與證人甲○○雖非剛認識之朋友，然彼此間
    有一段時間未聯絡，業據甲○○證述甚詳（見原審卷第92頁
    反面），應非至親好友，苟無利得，被告應無甘冒被查緝法
    辦之風險、平白無端提供毒品予證人甲○○，此外，第2 級
    毒品甲基安非他命因價格昂貴，吸毒者每日所需耗費在吸毒
    費用之金額自然甚鉅，亦非一般常人所能支付，而吸毒者若
    無正當工作，其吸毒之經濟來源除以其他不法方法之犯罪所
    得外，莫不以販毒所得來維持其吸毒之費用，而被告既自承
    有吸毒之惡習，且有多次違反毒品危害防制條例犯罪前科，
    亦有本院被告前案紀錄表1 份在卷可參，以被告當時並無任
    何工作（見偵字第12371號卷第4頁警詢筆錄職業欄所載）之
    情況下，可見被告確係基於營利之意思，而為有償販賣毒品
    甲基安非他命予證人甲○○以營利，至堪認定。
  綜上，被告上揭辯解及辯護人上揭辯護意旨，均不足採信。從
  而，本件事證明確，被告販賣第2 級毒品予甲○○之犯行，堪
  予認定，應予依法論科。
二、比較新舊法部分：
    查被告行為後，毒品危害防制條例第4條業於98年5月20日修
    正公布，修正前毒品危害防制條例第4條第2項規定：「製造
    、運輸、販賣第二級毒品者，處無期徒刑或7 年以上有期徒
    刑，得併科新臺幣7 百萬元以下罰金。」，修正後毒品危害
    防制條例第4條第2項規定：「製造、運輸、販賣第二級毒品
    者，處無期徒刑或7年以上有期徒刑，得併科新臺幣1千萬元
    以下罰金」，將販賣第二級毒品之罰金刑上限，自新台幣70
    0 萬元提高至新台幣2000萬元，比較新舊法之規定，以修正
    前之規定有利於被告，自應適用修正前毒品危害防制條例第
    4條第2項之規定。
三、核被告乙○○所為，係犯修正前毒品危害防制條例第4條第2
    項之販賣第2級毒品罪。被告販賣前持有第2級毒品之低度行
    為，為販賣第2級毒品之高度行為所吸收，不另論罪。
四、原判決對被告予以論罪科刑，固非無見。惟查：（一）有罪
    判決書所記載之犯罪事實，為論罪科刑適用法律之基礎，故
    符合犯罪構成要件之具體社會事實，必須詳加認定，明確記
    載，然後於理由內敘明犯罪事實所憑之證據及理由，始足為
    適用法律之依據。毒品危害防制條例第4條第1項、第2 項之
    販賣毒品之罪，以行為人主觀上有營利之目的或意思，而販
    入或賣出該毒品或二者兼而有之者，為其構成要件。故行為
    人於行為時主觀上有無此項營利之犯意，自應於判決事實欄
    內為詳實之記載，然後於理由內說明其憑以認定之證據及得
    心證之理由，始稱適法。依原判決事實欄記載被告基於販賣
    甲基安非他命之犯意，於所載時間，販賣甲基安非他命1 小
    包予甲○○，並論處被告販賣第2 級毒品罪刑等情，惟被告
    否認有販賣之意圖，則其是否具營利意圖，攸關應否負販賣
    毒品之罪責，自應於事實欄明白記載，並於理由欄詳細說明
    。乃原判決就此均付之闕如，即以販賣第2 級毒品罪論處，
    難謂適法。（二）又被告行為後，毒品危害防制條例第4 條
    業於98年5 月20日修正公布，依前所述，比較新舊法之規定
    ，以被告行為時之規定即修正前毒品危害防制條例第4條第2
    項對被告較為有利，原審就此部分，未及審酌，亦有未洽。
    。被告上訴意旨猶執陳詞否認有販賣毒品甲基安非他命予甲
    ○○，而指摘指摘原判決不當，雖無理由，惟原判決既有上
    揭可議之處，自應由本院予以撤銷改判。又被告所為販賣第
    二級毒品之犯行固值非難，惟其因前開販賣行為僅得款1 千
    元、所得財物甚少，所販賣之第二級毒品甲基安非他命之數
    量亦非甚鉅，與一般通常情形之販賣毒品係為求鉅額獲利或
    查獲之毒品多達數百、數千公克之情形有別，犯罪情節尚屬
    輕微，其因一時失慮，鋌而走險，致觸犯重典（販賣第二級
    毒品罪之法定本刑為無期徒刑或7 年以上有期徒刑，得併科
    新臺幣700 萬元以下罰金），觀其犯罪之情狀，實屬情輕法
    重，客觀上足以引起一般同情，顯有堪資憫恕之處，縱處以
    法定最低刑度猶嫌過重，爰依刑法第59條之規定，減輕其刑
    。爰審酌被告之素行不佳，前有多次毒品、妨害性自主、妨
    害公務等前科，本次犯罪之動機、目的、手段，正值壯年、
    不思正當工作，竟鋌而走險、從事販賣毒品甲基安非他命予
    他人施用之行為，對於社會治安及國民健康之危害不輕，惟
    僅販賣毒品予甲○○一人，及犯罪後態度等一切情狀，量處
    有期徒刑4年。至未扣案之門號0000000000號行動電話1支（
    含SIM卡1張），係被告所有供販賣毒品所用之物，應依同條
    例第19條第1 項規定宣告沒收，如全部或一部不能沒收時，
    追徵其價額。另被告販賣第2 級毒品所得1000元，此部分財
    物雖未經扣案，亦應依毒品危害防制條例第19條第1 項規定
    ，併予宣告沒收，如全部或一部不能沒收時，以其財產抵償
    之。
據上論斷，應依刑事訴訟法第369條第1項前段、第364條、第299
條第1 項前段，修正前毒品危害防制條例第4條第2項，毒品危害
防制條例第19條第1 項，刑法第2條第1項前段、第11條但書、第
59條，判決如主文。
本案經檢察官沈明倫到庭執行職務。
中    華    民    國    99    年    11    月    18    日
                  刑事第八庭  審判長法  官  張傳栗
                                    法  官  黃斯偉
                                    法  官  劉嶽承
以上正本證明與原本無異。
如不服本判決，應於收受送達後10日內向本院提出上訴書狀，其
未敘述上訴之理由者並得於提起上訴後10日內向本院補提理由書
（均須按他造當事人之人數附繕本）「切勿逕送上級法院」。
                                    書記官  何仁崴
中    華    民    國    99    年    11    月    19    日
附錄：本案論罪科刑法條全文
修正前毒品危害防制條例第四條：
製造、運輸、販賣第一級毒品者，處死刑或無期徒刑；處無期徒
刑者，得併科新臺幣1千萬元以下罰金。
製造、運輸、販賣第二級毒品者，處無期徒刑或7 年以上有期徒
刑，得併科新臺幣7 百萬元以下罰金。
製造、運輸、販賣第三級毒品者，處5 年以上有期徒刑，得併科
新臺幣5 百萬元以下罰金。
製造、運輸、販賣第四級毒品者，處3 年以上10年以下有期徒刑
，得併科新臺幣3 百萬元以下罰金。
製造、運輸、販賣專供製造或施用毒品之器具者，處1年以上7年
以下有期徒刑，得併科新臺幣1 百萬元以下罰金。
前五項之未遂犯罰之。
修正後毒品危害防制條例第四條：
製造、運輸、販賣第一級毒品者，處死刑或無期徒刑；處無期徒
刑者，得併科新臺幣二千萬元以下罰金。
製造、運輸、販賣第二級毒品者，處無期徒刑或七年以上有期徒
刑，得併科新臺幣一千萬元以下罰金。
製造、運輸、販賣第三級毒品者，處五年以上有期徒刑，得併科
新臺幣七百萬元以下罰金。
製造、運輸、販賣第四級毒品者，處三年以上十年以下有期徒刑
，得併科新臺幣三百萬元以下罰金。
製造、運輸、販賣專供製造或施用毒品之器具者，處一年以上七
年以下有期徒刑，得併科新臺幣一百萬元以下罰金。
前五項之未遂犯罰之。

司法院資訊處製作；財團法人民間司法改革基金會備份。
